【裁判字號】    99,交訴,67
【裁判日期】    990908
【裁判案由】    公共危險
【裁判全文】
臺灣高雄地方法院刑事判決              99年度交訴字第67號
公  訴  人  臺灣高雄地方法院檢察署檢察官
被      告  甲○○○○○○○ .
上列被告因公共危險案件，經檢察官提起公訴（99年度偵字第40
20號），本院判決如下：
    主  文
甲○○○○○○○ ○○○○○犯肇事致人傷害逃逸罪，處有期徒刑陸月，如易
科罰金，以新臺幣壹仟元折算壹日。緩刑貳年，並應向公庫支付
新臺幣參萬元。
    事  實
一、甲○○○○○○○ ○○○○○於民國98年11月11日下午6 時45分許，駕駛
    車牌號碼YX-4479 號自用小客車搭載其配偶及學生，沿高雄
    市○鎮區○○街由東往西方向行駛，行經瑞和街與瑞隆路交
    接處（即瑞隆路292 號前）時，因與同向在前騎乘車牌號碼
    XSU-057 號重型機車之丙○○發生擦撞（丙○○未受有傷害
    ），故而緊急煞車，適乙○○騎乘車牌號碼NG9-822 號重型
    機車在後行駛，見狀閃煞不及，追撞上開自用小客車，其身
    體因而與其機車發生碰撞，致受有左側胸部挫傷、前腹部擦
    傷之傷害（過失傷害部分，業經檢察官以甲○○○○○○○ ○○○○○罪
    嫌不足，而為不起訴處分確定）。詎甲○○○○○○○ ○○○○○明知其
    已駕車與他人發生車禍事故、致使他人受傷，竟於下車略為
    查看後，即因亟欲將其學生載送至捷運車站，而基於肇事逃
    逸之犯意，未繼續留在現場採取必要之救護措施，亦未留下
    任何可供聯絡之資料，即逕自駕車逃離該處，惟其車號已為
    丙○○記下，嗣警方人員據報前來處理，乃循線查知上情。
二、案經高雄市政府警察局前鎮分局移送臺灣高雄地方法院檢察
    署檢察官偵查起訴。
    理  由
壹、對於證據能力之判斷
一、按被告以外之人於審判外之言詞或書面陳述，除法律有規定
    者外，不得作為證據，刑事訴訟法第159 條第1 項定有明文
    。又被告以外之人於審判外之陳述，雖不符前4 條之規定，
    而經當事人於審判程序同意作為證據，法院審酌該言詞陳述
    或書面陳述作成時之情況，認為適當者，亦得為證據。當事
    人、代理人或辯護人於法院調查證據時，知有第159 條第1
    項不得為證據之情形，而未於言詞辯論終結前聲明異議者，
    視為有前項之同意，刑事訴訟法第159 條之5 亦規定甚明。
    本件被害人乙○○、證人丙○○於警詢、檢察事務官詢問中
    之陳述（含渠2 人所製作之交通事故談話紀錄表），係被告
    以外之人於審判外之言詞陳述，卷附之道路交通事故現場圖
    、道路交通事故調查報告表、高雄市立民生醫院診斷證明書
    ，則係被告以外之人於審判外之書面陳述，而檢察官及被告
    甲○○○○○○○ ○○○○○，就上開言詞及書面陳述，未於本院審理過
    程中聲明異議，本院並審酌前開陳述作成時之情況均屬正常
    ，所取得過程並無瑕疵，且與本案相關之待證事實具有關連
    性，認適當作為證據，依前開刑事訴訟法第159 條之5 之規
    定，認上開陳述均具有證據能力。
二、錄影監視畫面、相片等物，均係利用機械力攝錄畫面後，再
    將該等畫面客觀、自然呈現之物，此與「供述證據」係供述
    者對於有關體驗之事實，經由知覺、記憶、表現、敘述或敘
    述性動作等過程予以傳達者自為不同，其本質上屬物證之一
    種，非屬供述證據，不適用傳聞法則。是卷附之蒐證相片，
    既與被告本件犯行有相當之關聯性，且非不法取得，自應具
    有證據能力。
貳、實體方面
一、前揭犯罪事實，業據被告於本院審理中坦承不諱，核與被害
    人於警詢、檢察事務官詢問中（見偵卷第10、11頁、第44至
    46頁）、證人丙○○於警詢中（見偵卷第6 、7 頁）所述情
    節相符，並有本件道路交通事故現場圖（見偵卷第16頁）、
    道路交通事故調查報告表（見偵卷第21、22頁）、交通事故
    談話紀錄表（見偵卷第18、19頁）、蒐證相片（見偵卷第23
    至28頁）、被害人於高雄市立民生醫院就診之診斷證明書（
    見偵卷第15頁）在卷可稽，則被告前開自白顯與事實相符，
    堪以採信，本件事證明確，被告上開犯行，足堪認定。
二、核被告所為，係犯刑法第185 條之4 之肇事致人傷害逃逸罪
    。爰審酌被告駕駛汽車與被害人發生車禍事故，致被害人受
    有傷害，卻未於肇事後留在事故現場照護被害人，反而逃離
    現場，所為並無足取，然念其犯後坦承犯行，態度尚佳，且
    被害人因本件車禍事故所受傷勢非重，而被告肇事逃逸之動
    機亦非惡劣等一切情狀，量處如主文所示之刑，並諭知易科
    罰金之折算標準，以資懲儆。末查被告前未曾犯罪受有期徒
    刑以上刑之宣告，有臺灣高等法院被告前案紀錄表在卷足按
    ，且於本院審理中已當庭向被害人道歉（見本院2 卷第16頁
    ），業見悔意，復僅因一時短於思慮，致觸犯本件犯行，認
    其經本件偵審程序及刑之宣告後，應知警惕而信其無再犯之
    虞，因認暫不執行其刑為當，爰依刑法第74條第1 項第1 款
    之規定，併予宣告緩刑2 年，以啟自新，復為惕勵被告此後
    能循規蹈矩，避免再犯，並依同條第2 項第4 款規定，命被
    告應向公庫支付新臺幣3 萬元。
據上論斷，應依刑事訴訟法第299 條第1 項前段，刑法第185 條
之4 、第41條第1 項前段、第74條第1 項第1 款、第2 項第4 款
，判決如主文。
本案經檢察官周天畏到庭執行職務。
中    華    民    國    99    年    9     月    8     日
                  交通法庭  審判長法  官  陳建和
                                  法  官  毛妍懿
                                  法  官  陳君杰
以上正本證明與原本無異。
如不服本判決應於收受送達後10日內向本院提出上訴書狀，並應
敘述具體理由；如未敘述上訴理由者，應於上訴期間屆滿後20日
內向本院補提理由書（均須按他造當事人之人數附繕本）「切勿
逕送上級法院」。
中    華    民    國    99    年    9     月    8     日
                                  書記官  紀龍年
附錄本判決論罪科刑法條全文：
刑法第185 條之4
駕駛動力交通工具肇事，致人死傷而逃逸者，處6 月以上5 年以
下有期徒刑。

司法院資訊處製作；財團法人民間司法改革基金會備份。
